【裁判字號】    97,小上,38
【裁判日期】    970425
【裁判案由】    給付簽帳卡消費款
【裁判全文】
臺灣臺中地方法院民事裁定              97年度小上字第38號
上  訴  人  乙○○
被上訴人    翊豐資產管理股份有限公司
法定代理人  甲○○
上列當事人間請求給付管理費事件，上訴人對於中華民國97年2
月29日本院台中簡易庭97年度中小字第233號第一審判決，提起
上訴，本院裁定如下：
    主    文
上訴駁回。
第二審訴訟費用新臺幣壹仟伍佰元由上訴人負擔。
    理    由
一、按對於小額程序之第一審裁判之上訴或抗告，非以其違背法
    令為理由，不得為之；又上訴狀內應記載上訴理由，表明(一)
    原判決所違背之法令及其具體內容，(二)依訴訟資料可認為原
    判決有違背法令之具體事實，民事訴訟法第436條之24第2項
    、第436條之25分別定有明文。次按所謂判決違背法令係指
    判決不適用法規或適用不當者，復為同法第468條所明定，
    此亦為小額事件之上訴程序所準用（民事訴訟法第436條之
    32第2項參照）。再按以判決有不適用法規或適用不當為上
    訴理由時，其上訴狀或理由書應有具體之指摘，並揭示該法
    規之條項或內容，若係成文法以外之法則，揭示該法則之旨
    趣，倘為司法院解釋或最高法院之判例，則應揭示該判解之
    字號或內容，如依民事訴訟法第469條所列第1款至第5款事
    由提起上訴時（第6款未準用，參照同法第436條之32第2項
    規定），其上訴狀或理由書應揭示合於該條款之事實，上訴
    理由狀如未依此項方法表明者，即難認為已對原判決之違背
    法令有具體之揭示，其上訴自難認為合法，最高法院71年臺
    上字第314號判例意旨可資參照。復按上訴不合法者，第二
    審法院應以裁定駁回之，為民事訴訟法第444條第1項前段所
    明定，且此於小額事件之上訴程序亦準用之（民事訴訟法第
    436條之32第2項參照）。
二、本件上訴人上訴意旨略以：其積欠中華銀行之信用卡消費款
    已於民國（下同）92年5月9日，全數清償完畢，上訴人不再
    積欠中華銀行或被上訴人任何款項，且依民法第297條規定
    ，債權讓與須以通知債務人為生效要件，但中華銀行將對被
    告之債權讓與被上訴人，並未依法通知上訴人，自不生債權
    讓與之效力云云。然查：
（一）依金融機構合併法第15條第1項第1款及第18條第3項規定
      ，債權讓與之通知得以登報公告周知方式代之，該項規定
      乃民法第297條第1項但書「法律另有規定」之例外情形，
      故被上訴人既於96年11月30日，在台灣新生報公告受讓中
      華銀行對上訴人之債權情事，中華銀行對上訴人上開債權
      即已合法移轉予被上訴人，並對上訴人發生效力。上訴人
      不諳上開金融機構合併法第15條第1項第1款及第18條第3
      項之特別規定，猶執民法第297條第1項規定認為被上訴人
      或中華銀行未將債權讓與之事實，合法通知上訴人，不生
      債權讓與之效力云云，自為本院所不採。
（二）又上訴人抗辯稱：其積欠被上訴人前手中華銀行之信用卡
      消費款已於92年5月9日，全額清償完畢乙事，固於原審提
      出92年4月信用卡繳款通知書及郵局繳款收據各1紙為其依
      據，然上訴人曾於91年11月間，向被上訴人之前手中華銀
      行申請「鴻運金」借款新台幣（下同）13萬3824元，分12
      期清償，每月應清償1萬1152元，併入信用卡帳單一併繳
      納，此從上訴人於原審提出92年4月份信用卡繳款通知書
      記載「其他消費、鴻運金、分期付款第5期款、11152」可
      得而知，則上訴人於92年5月9日全額繳納信用卡帳單之金
      額者，僅係清償92年4月份以前積欠之款項，並未包括92
      年5月份以後發生之款項（例如鴻運金分期付款第6─12期
      部分），況依被上訴人提出上訴人自92年5月份以後之信
      用卡繳款通知書記載，上訴人迄至93年3月份以前仍陸續
      以ＡＴＭ繳款或７─１１便利超商繳款等方式繳納部分款
      項，故原審於97年2月18日言詞辯論期日當庭提示上揭資
      料予上訴人表示意見時，上訴人猶抗辯稱（鴻運金）第6
      期以後就沒有帳單云云，原審認為上訴人於92年5月以後
      ，如均未收到信用卡帳單，何以92年6月至93年3月仍有繳
      款紀錄？並認定上訴人此部分之抗辯，與事實不符，不予
      採納，並無違誤。
三、綜上所述，本件上訴人確有積欠上訴人信用卡消費款本金6
    萬4090元，及其中5萬6617元自93年10月28日起，至清償日
    止，按年息百分之十九．七一計算之利息，暨依上開利率按
    月加計百分之十之違約金之事實，業經原審審認無誤，核上
    訴人上開上訴理由，係就事實之確定為爭執，並就法律意見
    自為陳述，惟就原判決所違背之法令及其具體內容為何？及
    依何種訴訟資料可認為原判決有違背法令之具體事實，均未
    具體表明？難認為已對原判決之違背法令有具體之揭示，其
    上訴自難認為合法，應予駁回。
四、據上論結，爰依民事訴訟法第436條之32第1項、第2項、第
    444 條第1項前段、第436之19第1項、第95條、第78條，裁
    定如主文。
中    華    民    國    97    年    4    月     25    日
                  民事第四庭    審判長法  官  王  銘
                                      法  官  呂明坤
                                      法  官  王金洲
正本係照原本作成。
本裁定不得抗告。
中    華    民    國    97    年    4    月     25    日
                                      書記官  楊家印


司法院資訊處製作；財團法人民間司法改革基金會備份。
